# 求助陈版主，第三方医疗检测机构支付的代理费如何会计处理

提问人：zhurui 时间：2021-09-01 13:33:05
本公司属于第三方检测机构，主要为医院提供血液检测服务，医院是通过第三方介绍而来，合同直接与医院签订，检测结果直接发送给医院，针对每个合同收取一定的代理费，例如：医院与本公司签订一份血液检测合同，检测报告直接发放医院，规定每个检测收入 1066 元，针对次合同与居间人签订合同规定：每个检测收费 1066 元中收取 766 元代理费。据了解代理商后续会把所得的 766 中部分返还给医院，本公司实际所得只有 300元，针对居间人收入的 766 元代理费，我公司改如何会计处理？本业务收入具体确认多少？

回答人：chenyiwei
如果有充分、适当的证据以核实代理商返还给医院的金额，则本企业确认的收入=【合同价 1066 元-（代理费 766 元-代理商后续返还给医院的金额）】；应确认的销售费用（佣金）=（代理费 766 元-代理商后续返还给医院的金额）。
如果无法核实代理商返还给医院的金额，则收入确认 1066 元，销售费用（佣金）确认 766 元。